ko: 전환 키트 냉각 방식: 공랭식; 하이브리드(공랭식 + 수랭식); 수랭식; 포함되지 않음 / 차량 제공; 냉매 기반(히트 펌프/AC 루프); 기타
fr: Système de refroidissement du kit de conversion: Refroidi par air; Hybride (air + liquide); Refroidi par liquide; Non inclus / fourni par le véhicule; À base de réfrigérant (pompe à chaleur/boucle de climatisation); Autre
el: Μέθοδος ψύξης κιτ μετατροπής: Αερόψυκτο; Υβριδικό (αέρας + υγρό); Υδρόψυκτο; Δεν περιλαμβάνεται / Παρέχεται από το όχημα; Με βάση ψυκτικό υγρό (αντλία θερμότητας/κύκλωμα AC); Άλλο
da: Kølemetode til ombygningssæt: Luftkølet; Hybrid (luft og væske); Væskekølet; Medfølger ikke / leveret af køretøj; Kølemiddelbaseret (varmepumpe/AC-kredsløb); Anden
zh-TW: 改裝套件冷卻方式: 氣冷式; 混合式 (氣冷 + 液冷); 液冷式; 未內含 / 車輛供應; 冷媒式 (熱泵/空調循環); 其他
th: ระบบระบายความร้อนของชุดอุปกรณ์ดัดแปลง: ระบายความร้อนด้วยอากาศ; ไฮบริด (อากาศและของเหลว); ระบายความร้อนด้วยของเหลว; ไม่รวมอยู่ด้วย/มีมาให้จากยานพาหนะ; ใช้สารทำความเย็น (ปั๊มความร้อน/ระบบวงจร AC); อื่นๆ
zh-CN: 改装套件冷却方法: 风冷; 混合冷却（风冷 + 液冷）; 液冷; 不包含 / 车辆提供; 制冷剂（热泵/空调回路）; 其他
it: Metodo di raffreddamento del kit di conversione: Raffreddato ad aria; Ibrido (aria e liquido); Raffreddato a liquido; Non incluso/fornito dal veicolo; A refrigerante (pompa di calore/circuito AC); Altro
de: Kühlmethode des Umrüstsatzes: Luftgekühlt; Hybrid (Luft + Flüssigkeit); Flüssigkeitsgekühlt; Nicht inbegriffen / vom Fahrzeug bereitgestellt; Kältemittelbasiert (Wärmepumpe/Klimakreislauf); Sonstige
nb: Konvertering/veksling innstilling kjølemetode: Luftkjølt; Hybrid (luft + væske); Væskekjølt; Ikke inkludert / kjøretøylevert; Kjølemiddelbasert (varmepumpe/AC-krets); Annet
ja: コンバージョンキットの冷却方法: 空冷; ハイブリッド (空冷 + 水冷); 水冷; 含まれない / 車両供給; 冷媒ベース (ヒートポンプ / ACループ); その他
fi: Muunnossarjan jäähdytysmenetelmä: Ilmajäähdytteinen; Hybridi (ilma ja neste); Nestejäähdytteinen; Ei sisälly / ajoneuvon toimittama; Kylmäaineeseen perustuva (lämpöpumppu/ilmastointikierto); Muu
sk-SK: Spôsob chladenia súpravy na konverziu: Chladené vzduchom; Hybridné (vzduch + kvapalina); Chladené kvapalinou; Nie je súčasťou balenia / z vozidla; Na báze chladiva (tepelné čerpadlo / okruh klimatizácie); Iné
bg-BG: Метод за охлаждане на конверсионен комплект: С въздушно охлаждане; Хибридно (въздушно + течно); С течно охлаждане; Не е включено / осигурено от автомобила; Базирано на хладилен агент (термопомпа / AC контур); Друг
sv: Kylningsmetod för växlingskit: Luftkyld; Hybrid (luft och vätska); Vätskekyld; Ingår ej/tillhandahålls av fordon; Köldmediebaserad (värmepump/AC-krets); Annan
lt-LT: Konversijos rinkinio aušinimo metodas: Aušinamas oru; Hibridinis (oru ir skysčiu); Aušinamas skysčiu; Nepridedama / aprūpinama iš transporto priemonės; Šaltnešio pagrindu (šilumos siurblys / oro kondicionavimo kontūras); Kita
cs: Metoda chlazení konverzní sady: Chlazené vzduchem; Hybridní (vzduch a kapalina); Chlazené kapalinou; Není součástí balení / zajištěno vozidlem; Na bázi chladiva (tepelné čerpadlo / klimatizační okruh); Jiné
vi: Phương pháp làm mát bộ chuyển đổi: Làm mát bằng không khí; Lai (không khí + chất lỏng); Làm mát bằng chất lỏng; Không bao gồm / do xe cung cấp; Dựa trên môi chất lạnh (bơm nhiệt/vòng lặp AC); Khác
pl: Metoda chłodzenia zestawu konwersyjnego: Chłodzenie powietrzem; Hybrydowe (powietrze + ciecz); Chłodzony cieczą; Brak w zestawie / zapewniane przez pojazd; Na bazie czynnika chłodniczego (pompa ciepła / pętla klimatyzacji); Inna
pt-PT: Método de arrefecimento do kit de conversão: Arrefecido a ar; Híbrido (ar + líquido); Arrefecido a líquido; Não incluído/fornecido com o veículo; À base de refrigerante (bomba de calor/circuito CA); Outro
pt-BR: Método de resfriamento do kit de conversão: Refrigerado a ar; Híbrido (ar e líquido); Refrigerado a líquido; Não incluído/fornecido pelo veículo; À base de refrigerante (bomba de calor/ciclo de ar condicionado); Outro
es: Método de refrigeración del kit de conversión: Refrigerado por aire; Híbrido (aire + líquido); Refrigerado por líquido; No incluido/suministrado por el vehículo; Basado en refrigerante (bomba de calor/circuito de CA); Otro
hu: Átalakító készlet – hűtési mód: Léghűtéses; Hibrid (levegő- és folyadékhűtéses); Folyadékhűtéses; Nem tartozék / jármű által biztosított; Hűtőközeg-alapú (hőszivattyú/klímakör); Egyéb
ru: Способ охлаждения комплекта переоборудования: Воздушное охлаждение; Гибридное (воздушное + жидкостное); Жидкостное охлаждение; Не входит в комплект / обеспечивается транспортным средством; На основе хладагента (тепловой насос / контур кондиционирования); Другое
en: Conversion kit cooling method: Air-cooled; Hybrid (air + liquid); Liquid-cooled; Not included / vehicle-supplied; Refrigerant-based (heat pump/AC loop); Other
hr-HR: konverzija komplet cooling method: Hlađeno zrakom; Hibridno (zrak + tekućina); Hlađeno tekućinom; Nije uključeno / dio vozila; Na bazi rashladnog sredstva (toplinska pumpa / klimatizacijski krug); Ostalo
ro-RO: Metoda de răcire a kitului de conversie: Răcire cu aer; Hibridă (aer + lichid); Răcire cu lichid; Neinclus / furnizat de vehicul; Pe bază de agent frigorific (pompă de căldură/circuit AC); Altele
tr: Dönüşüm kiti soğutma yöntemi: Hava soğutmalı; Hibrit (hava + sıvı); Sıvı soğutmalı; Dahil değil / Araçtan tedarik edilen; Soğutucu akışkan bazlı (ısı pompası/klima döngüsü); Diğer
nl: Koelmethode ombouwset: Luchtgekoeld; Hybride (lucht + vloeistof); Vloeistofgekoeld; Niet inbegrepen / meegeleverd met voertuig; Op basis van koelmiddel (warmtepomp/AC-loop); Overig
sl-SI: Način hlajenja kompleta za predelavo: Zračno hlajeno; Hibridno (zračno in tekočinsko); Tekočinsko hlajeno; Ni priloženo/zagotavlja vozilo; Na osnovi hladilnega sredstva (toplotna črpalka/sistem klimatske naprave); Drugo